臺灣屏東地方法院民事判決　　　　　　110年度屏簡字第342號
原　　　告　戴維仁　
被　　　告　郭潔　　

上列當事人間請求損害賠償事件，本院於民國110 年10月27日言
詞辯論終結，判決如下：
    主      文
一、被告應給付原告新臺幣（下同）100,000 元，及自民國110
    年8 月3 日起至清償日止，按週年利率百分之5 計算之利息
    。
二、原告其餘之訴駁回。
三、訴訟費用3,200 元，由被告負擔1,067元，餘由原告負擔。
四、本判決第一項得假執行，但被告如以100,000 元為原告預供
    擔保，得免為假執行。
    事實及理由
一、原告主張：兩造間於民國107 年10月18日結婚，同年11月16
    日離婚，同年月22日結婚，108 年3 月15日離婚，伊提起確
    認108 年3 月15日離婚無效，經本院以108 年度婚字第57號
    判決確認兩造間婚姻關係存在，戶政機關並於109 年1 月20
    日撤銷108 年3 月15日之離婚登記，嗣兩造於109 年1 月20
    日復辦理離婚登記，伊再提起確認109 年1 月20日離婚無效
    ，經本院以109 年度婚字第54號判決確認兩造婚姻關係存在
    ，是兩造仍為夫妻關係。未料被告竟於兩造婚姻關係存在期
    間，與訴外人梁凱侖同居，逾越一般正常男女交往之分際，
    而不法侵害伊基於配偶關係之身分法益情節重大，造成伊心
    理痛苦異常，為此爰依侵權行為之法律關係提起本件訴訟等
    語，並聲明：㈠被告應給付原告新臺幣（下同）30萬元，及
    自起訴狀繕本送達翌日起至清償日止，按週年利率百分之5
    計算之利息。㈡願供擔保，請准宣告假執行。
二、被告則以：伊從來沒有跟梁凱侖同居等語，資為抗辯，並聲
    明：原告之訴駁回。
三、得心證之理由：
  ㈠查原告主張前開事實，觀諸訴外人梁凱侖於本院110 年度屏
    簡字第233 號侵權行為事件，於110 年8 月3 日審理時自承
    ：「（被告現在是否還有跟郭潔同居？）有，我們房子是合
    租的，我現在還是跟郭潔在一起」等語明確，有前案事件言
    詞辯論筆錄在卷可參（本院卷第93、95頁），且經調取本院
    110 年度屏簡字第233 號核對無誤，被告雖辯稱伊前次開庭
    後才知道原告與梁凱侖有訴訟，梁凱侖說他當時覺得很煩才
    這樣回答等語（本院卷第104 頁），惟經本院詢問是否通知
    梁凱侖到庭作證，被告復又稱：沒有，伊不希望跟他有來往
    等語，復未就上開辯稱梁凱侖於另案所述不實一事提出證據
    ，本院審酌梁凱侖上開所述雖未經證人具結及偽證罪處罰之
    擔保，然梁凱侖斯時既為原告另案起訴侵害配偶權之被告，
    當無故意為不利於己及被告陳述之必要，衡諸常情，梁凱侖
    應明知其如坦認有與被告有逾越一般正常男女交往之分際，
    將須擔負侵害原告配偶權之侵權行為責任，反之，如全盤予
    以否認則可能使其與被告間有無侵害原告配偶權之事實不能
    證明，而無須於該案負損害賠償責任，梁凱侖明知其開利害
    關係而仍為上開陳述，堪信其於前案事件並無攀誣或虛構其
    與被告間是否同居之必要，而係本於自身經驗所述，則被告
    與訴外人梁凱侖確有於兩造間婚姻關係存續合租房屋同居，
    原告主張之事實可信為實在。
  ㈡按因故意或過失，不法侵害他人之權利者，負損害賠償責任
    ；不法侵害他人之身體、健康、名譽、自由、信用、隱私、
    貞操，或不法侵害他人基於父、母、子、女或配偶關係之身
    分法益而情節重大者，被害人雖非財產上之損害，亦得請求
    賠償相當之金額，民法第184 條第1 項前段、第195 條第1
    項、第3 項分別定有明文。查被告不法侵害原告基於配偶關
    係之身分法益，已如前述，且於他人婚姻關係存續中，與他
    人配偶同居之行為，已逾社會一般通念所能容忍之範圍，足
    以動搖原告與郭潔間婚姻關係所應協力保持共同生活圓滿幸
    福之夫妻生活，堪認被告前揭行為已不法侵害原告基於配偶
    關係之身分法益且情節重大，則原告依前開規定，請求被告
    賠償非財產上損害，核屬有據。
  ㈢再按慰藉金之賠償須以人格權遭遇侵害，使精神上受有痛苦
    為必要，其核給之標準固與財產上損害之計算不同，然非不
    可斟酌雙方身分資力與加害程度，及其他各種情形核定相當
    之數額（最高法院51年台上字第223 號判例參照）。查被告
    為大學畢業，目前工作為快既會計，每月收入2 萬4,000 元
    ，名下無不動產、股票及存款，109 年度申報所得為0 元；
    原告為大學畢業，經營會計師事務所，年收入約500 萬元，
    名下有房屋1 筆、土地3 筆、汽車1 輛，股票投資及存款約
    200 萬元等情，業經二造陳明（本院卷第105 頁）在卷，並
    有稅務電子閘門財產所得調件明細表（本院卷證物袋）可憑
    。爰審酌兩造之身分、地位、經濟能力，及被告之行為造成
    原告精神上之痛苦等一切情狀，認原告請求被告賠償之慰撫
    金以10萬元為適當，逾此部分，尚屬過高，應予駁回。
四、綜上所述，原告依侵權行為之法律關係，請求被告給付10萬
    元，及自110 年8 月3 日起清償日止，按週年利率5 ％計算
    之利息，洵屬正當，應予准許，逾此部分之請求為無理由，
    應予駁回。
五、本件事證已臻明確，兩造其餘攻擊防禦方法，核與判決結果
    不生影響，爰不逐一論述。
六、本件原告勝訴部分係適用簡易訴訟程序所為被告敗訴之判決
    依民事訴訟法第389 條1 項第2 款規定，應依職權宣告假執
    行，原告聲請供擔保宣告假執行之部分，僅係促使法院職權
    發動，毋庸另予准駁之諭知；並依同法第436 條第2 項準用
    第392 條第2 項規定，依職權宣告被告於預供擔保後，得免
    為假執行。至原告敗訴部分，其假執行之聲請失所附麗，應
    併予駁回。
七、訴訟費用負擔依據：民事訴訟法第79條。
中    華    民    國   110    年    11    月    10    日
                  屏東簡易庭  法  官  彭聖芳
正本係照原本作成。
如對判決上訴，須於判決送達後20日內向本院提出上訴狀，其未
表明上訴理由者，應於提出上訴後20日內向本院補提理由書狀（
均須按他造當事人之人數附繕本）。
如委任律師提起上訴者，應一併繳納上訴審裁判費。
中    華    民    國   110    年    11    月    10    日
                              書記官  孫秀桃